【裁判字號】    99,親,42
【裁判日期】    990921
【裁判案由】    否認子女
【裁判全文】
臺灣臺北地方法院民事判決                99年度親字第42號
原      告    丙○○
訴訟代理人    趙元昊律師
複 代理 人    賈蕙華
被      告    乙○○
兼法定代理人  甲○○
上列當事人間否認子女事件，本院於民國九十九年九月七日言詞
辯論終結，判決如下：
    主    文
確認被告乙○○非被告甲○○自原告受胎所生之婚生子女。
訴訟費用由被告負擔。
    事    實
甲、原告方面：
一、聲明：如主文所示。
二、陳述略稱：原告與被告甲○○於民國七十一年二月十七日結
    婚，婚後育有長女蔡宜芬及長子蔡俊聿，八十四年間原告與
    被告甲○○發生衝突，雖尚未辦理離婚，實際上已分手，長
    女蔡宜芬及長子蔡俊聿亦均由被告甲○○扶養，原告與被告
    甲○○於九十二年三月二十六日離婚，被告甲○○其後於九
    十二年五月五日幫八十五年十月二十日出生之被告乙○○辦
    理戶籍登記，並登記生父為原告，但原告始終不知其事，日
    前方獲被告甲○○告知，因被告乙○○並非被告甲○○自原
    告受胎所生之婚生子女，爰依法提起本件否認之訴。
三、證據：提出戶籍謄本二份為證。
乙、被告方面：同意原告之主張。
丙、本院依職權函請法務部調查局鑑識科學處為親子血緣鑑定。
    理    由
一、按民法第一千零六十三條第一項推定之婚生子女，如夫妻之
    一方或子女能證明子女非為婚生子女者，得於夫妻之一方自
    知悉該子女非為婚生子女，或子女自知悉其非為婚生子女之
    時起二年內提起否認之訴，民法第一千零六十三條第二、三
    項定有明文。
二、經查，原告所主張之事實，業據其提出戶籍謄本二份為證，
    被告對於原告主張之事實亦不爭執，表示同意原告之主張，
    而本院職權函請法務部調查局鑑識科學處就原告與被告乙○○血緣關係進行鑑定，法務部調查局ＤＮＡ鑑識實驗室鑑定
    書結果指出：「．．．二、依據遺傳法則，乙○○之各項Ｄ
    ＮＡ  ＳＴＲ型別計有．．．等十項型別與丙○○之相對應
    型別均矛盾，研判丙○○不可能為乙○○之生父。」，是原
    告主張之事實，堪信為真實。被告甲○○受胎生下被告乙○○，受胎期間既係在其與原告婚姻關係存續中，本應依法推
    定被告乙○○為原告與被告甲○○之婚生子女，然此與事實
    不符，準此，原告提起本件否認子女之訴，自屬有據，應予
    准許。
三、據上論結，原告之訴為有理由，依民事訴訟法第七十八條、
    第八十五條第一項前段，判決如主文。
中    華    民    國    99    年    9     月    21    日
                      家事法庭法  官  文衍正
以上正本係照原本作成。
如對本判決上訴，須於判決送達後20日之不變期間內，向本院提
出上訴狀。
中    華    民    國    99    年    9     月    21    日
                              書記官  蔡沛圻

司法院資訊處製作；財團法人民間司法改革基金會備份。
